臺灣臺北地方法院刑事判決　　　　　　　93年度訴字第1722號
公　訴　人　臺灣臺北地方法院檢察署檢察官
被　　　告　乙○○
　　　　　　丁○○
　　　　　　　　　　　一一樓
上列被告因電信法等案件，經檢察官提起公訴（93年度偵字第15
248號），被告自白犯行，本院合意庭裁定改以簡式審判程序判
決如下：
    主  文
乙○○、丁○○共同行使偽造私文書，足以生損害於他人，丁○○處有期徒刑肆月，乙○○處有期徒刑參月，如易科罰金，均以
參佰元折算壹日。
遠傳電信股份有限公司行動電話服務申請書上偽造之「丙○○」
署押貳枚均沒收。
    事  實
一、丁○○於民國（下同）92年4月19日至20日間某時許，在臺
    北縣金山活動中心內，趁丙○○為看顧小孩暫時離座而將其
    所有之NOKIA8210型行動電話1支及皮夾1個（內有丙○○身
    分證、重型機車駕照、自小客車駕照各1張、信用卡3張、提
    款卡1張及新臺幣＜下同＞約七千元等物）置於化妝台上，
    疏於注意之際，竟意圖為自己不法之所有，予以竊取。旋即
    於92年11月30日，與乙○○共同基於意圖為自己不法所有之
    犯意聯絡，約明由乙○○提供家中（02）0000-0000號電話
    及00000 00000號行動電話門號，並熟記丙○○之年籍資料
    ，以供遠傳電信股份有限公司（下稱遠傳公司）客服人員查
    詢照會時，偽稱係丙○○本人之用；再由丁○○持上開丙○○之國民
    服務申請書上，偽填丙○○之年籍等資料後，於其上簽名欄
    內偽造「丙○○」之署名2枚，並於聯絡電話欄內填寫前開
    乙○○之電話以資應付遠傳公司之照會後，持向址設臺北縣
    新店市○○街81號之赫奕通信有限公司（下稱赫奕公司）承
    辦人員林春郎，代為向遠傳公司遞件申請0000000000號行動
    電話門號使用，遠傳公司收受前揭門號申請資料後向「丙○○」查證時，果因乙○○利用事先取得之丙○○資料謊稱係
    丙○○本人，藉以矇騙遠傳公司，致遠傳公司不疑有他陷於
    錯誤，而核發開通上開行動電話門號SIM卡，足以生損害於
    遠傳公司對行動電話客戶管理之正確性及丙○○本人之權益
    。嗣丁○○於取得前揭門號後，與乙○○共同基於意圖為自
    己不法利益之概括犯意聯絡，自92年11月30日起至93年2月
    17日止，連續由丁○○利用前開門號撥打使用，致遠傳公司
    陷於錯誤，誤以為係丙○○本人使用該門號，而提供通訊服
    務，使丁○○、乙○○得有免付通訊費用之不法利益達24,6
    37元。嗣於93年2月5日，因丙○○察覺有異而向遠傳公司人
    員甲○○申訴並未申請0000000000號門號使用，經遠傳公司
    查證後，始報警循線查獲。
二、案經遠傳公司委由甲○○訴由內政部警政署電信警察隊第一
    中隊報告臺灣臺北地方法院檢察署檢察官偵查起訴。
    理  由
一、訊據被告丁○○、乙○○於本院審理時對前開犯罪事實均坦
    承不諱，核與遠傳公司告訴代理人甲○○指訴之情節相符，
    並經證人丙○○、劉少傑、高敏富、陳韶芸、羅淑梅於偵查
    中證述屬實，復有丙○○未申請門號聲明書、0000000000號
    行動電話通聯紀錄、0000000000號行動電話服務申請書、遠
    傳公司帳單影本各一份在卷可資佐證，足徵被告丁○○、乙○○之自白與事實相符。本件事證明確，被告等犯行洵堪認
    定，應予依法論科。
二、核被告丁○○所為，係犯刑法第320條第1項之竊盜罪、刑法
    第216條、第210條之行使偽造私文書罪、刑法第339條第2項
    之詐欺得利罪；被告乙○○所為，係犯刑法第216條、第210
    條之行使偽造私文書罪、刑法第339條第2項之詐欺得利罪。
    被告二人間就行使偽造私文書罪、詐欺取得利、詐欺得利罪
    間，有犯意之聯絡及行為之分擔，皆為共同正犯。被告等偽
    造私文書後復持以行使，其等偽造署名乃係偽造私文書之階
    段行為，又偽造私文書之低度行為應為行使偽造私文書之高
    度行為所吸收，均不另論罪。再者，被告等先後多次撥打前
    開行動電話門號，得有免付費用之不法利益犯行，時間緊接
    ，方法相同，觸犯構成犯罪要件相同之罪名，顯係基於概括
    犯意，應依連續犯之規定論以一罪，並依法加重其刑。被告
    丁○○所犯竊盜、行使偽造私文書、詐欺得利罪數罪間及被
    告乙○○所犯行使偽造私文書、詐欺得利罪二罪間均有方法
    結果之牽連關係，應從一重之行使偽造私文書處斷。審酌被
    告二人之素行、犯罪之動機、目的、手段、所犯危害及犯罪
    後態度等一切情狀分別量處如主文所示之刑，並均諭知易科
    罰金之折算標準。
三、遠傳公司行動電話服務申請書上偽造之「丙○○」署押二枚
    ，應依刑法第二百十九條規定宣告沒收。
四、據上論斷，應依刑事訴訟法第299條第1項前段，刑法第28條
    、第56條、第216條、第210條、第320條第1項、第339條第2
    項、第55條、第41條第1項前段、第219條，罰金罰鍰提高標
    準條例第1條前段、第2條，判決如主文。
本案經檢察官陳以敦到庭執行職務
中　　華　　民　　國　　94　　年　　1　　月　　31　　日
　　　　　　　　　刑事第六庭    法　官　曾正龍
以上正本證明與原本無異。
如不服本判決，應於判決送達後10日內，向本院提出上訴狀。
                                書記官  彭自青
中　　華　　民　　國　　94　　年　　1　　月　　31　　日
附錄法條：
刑法第216條、第210條、第320條第1項、第339條第2項
中華民國刑法第216條
 (行使偽造變造或登載不實之文書罪)
行使第210條至第215條之文書者，依偽造、變造文書或登載不實
事項或使登載不實事項之規定處斷。
中華民國刑法第210條
 (偽造變造私文書罪)
偽造、變造私文書，足以生損害於公眾或他人者，處五年以下有
期徒刑。
中華民國刑法第320條
 (普通竊盜罪、竊佔罪)
意圖為自己或第 3 人不法之所有，而竊取他人之動產者，為竊盜
罪，處五年以下有期徒刑、拘役或五百元以下罰金。
意圖為自己或第 3 人不法之利益，而竊佔他人之不動產者，依前
項之規定處斷。
前二項之未遂犯罰之。
中華民國刑法第339條
 (普通詐欺罪)
意圖為自己或第 3 人不法之所有，以詐術使人將本人或第 3 人
之物交付者，處五年以下有期徒刑、拘役或科或併科1000元以下
罰金。
以前項方法得財產上不法之利益或使第 3 人得之者，亦同。
前二項之未遂犯罰之。
